【裁判字號】    98,交訴緝,16
【裁判日期】    981127
【裁判案由】    公共危險
【裁判全文】
臺灣臺中地方法院刑事判決            98年度交訴緝字第16號
公  訴  人  臺灣臺中地方法院檢察署檢察官
被      告  甲○○
                    3樓
上列被告因過失傷害等案件，經檢察官提起公訴（96年度偵字第
25 640號），被告於本院準備程序就被訴事實為有罪之陳述，經
本院合議庭裁定改行簡式審判程序，判決如下：
    主    文
甲○○因過失傷害人，處有期徒刑肆月，如易科罰金，以新臺幣
壹仟元折算壹日。又駕駛動力交通工具肇事，致人傷害而逃逸，
處有期徒刑陸月，如易科罰金，以新臺幣壹仟元折算壹日。應執
行有期徒刑玖月，如易科罰金，以新臺幣壹仟元折算壹日。
    犯罪事實
一、甲○○於民國96年9月23日21時30分許，駕駛車牌號碼NS-30
    62號自用小客車，沿臺中縣太平市○○路由南向北方向行駛
    ，行經臺中縣太平市○○路與永平路3段交岔路口時，原應
    注意車前狀況，隨時採取必要之安全措施，且汽車行駛至有
    號誌之交岔路口，遇紅燈應依車道連貫暫停，而依當時情形
    ，天氣晴朗，夜間有照明、乾燥柏油路面、路面無障礙物、
    視距良好、號誌正常，又無不能注意之情事，竟疏於注意車
    前狀況，亦未注意行駛方向之號誌為紅燈，且所行經之車道
    前方已有車輛暫停停等紅燈，而未減速，即貿然直行，自後
    追撞在其前方停等紅燈之林育禛所騎乘之車牌號碼HK7-250
    號重型機車，林育禛因遭追撞重心不穩而人車倒地，因此受
    有下背痛及左側第五趾遠端趾節骨折等傷害。甲○○明知已
    駕車肇事，其係依法負有救助義務之人，且對李育禛遭其撞
    擊而發生傷害之結果，已有所預見，理應將李育禛送醫救治
    或為適當之保護處置，並且等待救護車到來始得離開現場，
    惟甲○○肇事後未下車救治或報警處理，另基於肇事逃逸之
    犯意，隨即駕駛上揭自小客車逃離現場，而未採取必要之救
    護措施及在現場等待救護車到來。嗣經警依李育禛記下肇事
    車號之線索，進而循線查獲。
二、案經林育禛訴由臺中縣警察局太平分局報請臺灣臺中地方法
    院檢察署檢察官偵查起訴。
    理  由
一、訊據被告甲○○於本院審理時對於前揭犯罪事實均坦承不諱
    ，並據證人即告訴人林育禛於警詢、檢察官偵查中、證人吳
    正江於警詢時分別證述明確，並有道路交通事故調查報告表
    （一）、（二）、道路交通事故現場圖、太平澄清醫院診斷
    證明書各1份，及相片9張在卷可稽。按汽車行駛時，駕駛人
    應注意車前狀況，並隨採取必要之安全措施；又汽車行駛至
    有號誌之交岔路口，遇紅燈應依車道連貫暫停，道路交通安
    全規則第93條第3項、第102條第1項第12款分別定有明文，
    被告既為駕駛人，自應遵守上開規定，而事故當時天氣晴朗
    ，夜間有照明、乾燥柏油路面、路面無障礙物、視距良好、
    號誌正常，有上開道路交通事故調查報告表（一）在卷可按
    ，依當時之情形，被告顯非不能注意，竟疏未注意車前狀況
    及減速暫停而肇事，致使告訴人林育禛受有上述傷害，被告
    自應負過失責任，被告於本院中之自白應與事實相符，告訴
    人因本件車禍受傷，與被告之過失行為間並有相當因果關係
    。本件事證明確，被告前開犯行均堪認定。另按被告自白不
    得作為有罪判決之為一證據，仍應調查其他必要之證據，以
    察其是否與事實相符，起訴書雖記載被告係飲酒駕車肇事，
    經查此僅有被告自白，惟被告為警於96年9月24日查獲後所
    檢測之呼氣值為0，且證人林育禛亦未曾證稱當時有聞到被
    告身上有酒味，是並無其他證據足以證明被告駕車發生事故
    當時確有飲用酒類駕車之事實，揭諸上開法律規定，自難僅
    以被告之自白，據為不利於被告之認定，併此敘明。
二、核被告所為，係犯刑法第284條第1項前段之過失傷害罪及第
    185條之4之肇事逃逸罪。被告所犯上開2罪間，犯意各別，
    罪名不同，應予分論併罰。又本件除被告自白酒後駕車肇事
    外，並無其他證據足證被告確有飲用酒類駕車肇事之事實，
    核如前述，是公訴意旨認被告所犯過失傷害犯行部分，應依
    道路交通管理處罰條例第86條第1項之規定加重其刑，尚有
    未恰，附此敘明。爰審酌被告未注意車前狀況，而自後追撞
    在前停等紅燈之告訴人重型機車，造成告訴人受有前開傷害
    ，其過失程度非輕，且肇事後未下車救護而仍駕車逃逸，且
    迄今仍未與告訴人達成民事和解賠償等一切情狀，分別判處
    如主文所示之刑，並定其應執行之刑及諭知易科罰金之折算
    標準（按依司法院大法官會議釋字第662號解釋：「中華民
    國94年2月2日修正公布之現行刑法第41條第2項，關於數罪
    併罰，數宣告刑均得易科罰金，而定應執行刑之刑逾6個月
    者，排除適用同條第1項得易科罰金之規定部分，與憲法第
    23條規定有違，並與本院釋字第366號解釋意旨不符，應自
    本解釋公布之日起失其效力。」。是本案數罪併罰，數宣告
    刑均得易科罰金，雖定應執行之刑，超過有期徒刑6個月，
    揆諸司法院大法官會議釋字第366號、第662號解釋意旨，仍
    得易科罰金）。
據上論斷，應依刑事訴訟法第273條之1第1項、第299條第1項前
段，刑法第185條之4、第284條第1項前段、第51條第5款、第41
條第1項前段、第2項，刑法施行法第1條之1，判決如主文。
中    華    民    國    98    年    11    月    27    日
                        交通法庭  法  官  戴博誠
上正本證明與原本無異。
如不服本判決，應於送達後10日內向本院提出上訴狀（須附繕本
），上訴於臺灣高等法院臺中分院。
上訴書狀如未敘述理由，應於上訴期間屆滿後20日內補提理由書
於本院。
                                  書記官  林政佑
中    華    民    國    98    年    11    月    27    日
【附錄論罪科刑法條】
刑法第185條之4：
駕駛動力交通工具肇事，致人死傷而逃逸者，處6月以上5年以下
有期徒刑。
刑法第284條第1項：
因過失傷害人者，處6月以下有期徒刑，拘役或5百元以下罰金，
致重傷者，處1年以下有期徒刑、拘役或5百元以下罰金。


司法院資訊處製作；財團法人民間司法改革基金會備份。
